Camila Fernández Llaneza

+549 11 3014-2909 / cami.llaneza@gmail.com https://www.linkedin.com/in/camila-fernandez-llaneza/ http://www.qithub.com/camillaneza Buenos Aires, Argentina. CP: 1754

Soy una profesional apasionada de la ciencia de datos, destacando por mi autonomía, capacidad de resolución de problemas, y trabajo colaborativo. Mi capacidad para generar ideas innovadoras se combina con la habilidad para trabajar eficientemente tanto en equipo como de forma independiente. Con experiencia en análisis de datos y Machine Learning, estoy preparada para contribuir con soluciones precisas y estratégicas. Poseo una sólida formación técnica respaldada pormi experiencia en el análisis y procesamiento de datos. Con habilidades avanzadas en lenguajes de programación como Python, así como en herramientas de análisis estadístico y Machine Learning, he trabajado en proyectos que han abarcado desde la limpieza y visualización de datos hasta la implementación de modelos predictivos y de clustering.

PROYECTOS:

Data Enginner y Data Scientist: "Análisis de Reviews de Yelp y Google Maps"

Marzo 2024

Experiencia académica. Henry Bootcamp.

Proyecto que analiza los comentarios de usuarios en YELP y Google Maps sobre restaurantes del estado de Florida, con el fin de poder aportar valor a través de la creación de modelos machine learning de análisis de sentimientos, recomendaciones en base a elecciones de usuarios y un dashboard interactivo para evaluar el performance del negocio. Diseñar soluciones en base a los datos presentados y/o lo pretendido por el usuario/cliente.

- Desarrollar ingeniería de datos, machine learning para realizar predicciones sobre consultas de la API. **Herramientas:** Python, Pandas, Numpy, Scikit-Learn, Google Cloud, Power Bi. **Plataformas:** Streamlit
- Data Analysis: "Siniestros Viales en CABA"

Enero 2024

Experiencia académica. Henry Bootcamp.

Simulación de Rol de Analista de Datos, que brinde información para reducir la cantidad de víctimas fatales en siniestros viales en CABA, en los años 2016 a 2021.

- Diseñar soluciones en base a los datos presentados y/o lo pretendido por el usuario/cliente.
- Desarrollar ingeniería de datos, datawarehouse y predicciones sobre métricas en particular.
- Generar reportes de visualización a partir de los requerimientos del usuario **Herramientas:** Python, Pandas, Numpy, PowerBI.
- Data Enginner y Data Scientist: "MLOps Steam Games"

Diciembre 2023

Experiencia académica. Henry Bootcamp.

Simulación de Rol de Machine Learning Operator, desarrollando un producto mínimo viable para con el fin de exhibir una API en un servicio de nube

- Diseñar soluciones en base a los datos presentados y/o lo pretendido por el usuario/cliente.
- Desarrollar ingeniería de datos, machine learning para realizar predicciones sobre consultas de la API. **Herramientas:** Python, Pandas, Numpy, Scikit-Learn. **Plataformas:** Render

TECNOLOGÍAS:

Lenguajes de Programación: Python, JavaScript

Herramientas: Excel, HTML, Pandas, Numpy, MySQL, Hadoop, Hive, PowerBi, Tableau, Matplotlib, Seaborn, Scikit-

EXPERIENCIA LABORAL:

Starko - Tienda de electrónica

Marzo 2019 - Actualidad | Encargada administrativa

En mi rol, coordino y controlo planillas, además de manejar la tesorería y la contabilidad, garantizando una administración financiera eficiente. Proveo atención online y telefónica a clientes y proveedores, resolviendo conflictos de manera efectiva. También gestiono las redes sociales y creo contenido, manteniendo una presencia activa en línea. Además, administro nuestras ventas en la tienda en línea, optimizando la experiencia de compra para nuestros clientes.

Tu negocio Web

Noviembre 2022-Marzo 2023 | Freelance

Trabajé como freelance en diseño gráfico para una agencia de marketing digital, creando materiales visuales atractivos y efectivos. También desarrollé la programación frontend de aplicaciones web utilizando JavaScript, contribuyendo a la funcionalidad y estética de los sitios web.

EDUCACIÓN:

Henry Academy

Julio 2023-Marzo 2024 | Data Science

Python- SQL- MySQL- KPIs e interpretación de datos- Big data- Reportes y dashboards -Pandas.

Egg Cooperation

Julio 2022-Agosto 2022 | Pensamiento Lógico e Introducción a la programación

INTI - Instituto Nacional de Tecnología Industrial

Noviembre 2021-En curso | Programación

Escuela de Arte Multimedial Da Vinci

Julio 2020-Noviembre 2020 | Diseño Gráfico

Capacitación en Photoshop, Illustrator, e InDesing

HABILIDADES:

Microsoft Office, Google apps, GBP, Contabilium, Slack Proactividad Trabajo en equipo y de manera remota Autonomía Capacidad de Adaptación Capacidad resolutiva Diseño y Creatividad

Idiomas: Ingles intermedio – B1. Español nativo